臺灣高等法院刑事裁定　　　　　　　　　100年度抗字第496號
抗告人　即
再審聲請人　王黃春玉
上列抗告人因聲請再審案件，不服臺灣桃園地方法院中華民國10
0年4月22日裁定（100年度聲再字第6號），提起抗告，本院裁定
如下：
    主  文
抗告駁回。
    理  由
一、原審裁定意旨以：抗告人即再審聲請人王黃春玉（簡稱抗告
    人）雖提出再審書狀，然並未附具原確定判決繕本，其聲請
    再審之程序顯然於法不合，且屬不可補正情形，其聲請再審
    應予駁回。
二、抗告意旨略以：抗告人未犯竊佔罪，係案外人黃哲鍾盜刻黃
    兆慶嘗印章、盜賣黃兆慶財產，未經法院公證。爰補具祭祀
    公業黃兆慶嘗不動產清冊、祭祀公業黃兆慶嘗管理規章、臺
    灣桃園地方法院檢察署檢察官98年度偵字第24177 號起訴書
    、臺灣桃園地方法院檢察署檢察官98年度偵字第8641號不起
    訴處分書、土地買賣契約書、檢察官執行傳票、抗告人向法
    院提出之書狀、申請書、桃園地方法院檢察署函等資料影本
    各1份，提起抗告等語。
三、按聲請再審，應以再審書狀敘述理由，附具原判決之繕本及
    證據，提出於管轄法院為之，法院認為聲請再審之程序違背
    規定者，應以裁定駁回之，刑事訴訟法第429條，第433條分
    別定有明文。此項聲請再審程序之欠缺，非程序中所得補正
    ，如確具有聲請再審之理由，只能另行依法聲請（最高法院
    71年度台抗字第337號判例參照）。
四、經查，抗告人於民國（下同）100年4月20日具狀向臺灣桃園
    地方法院就該院99年度易字第1143號竊佔案件聲請再審，除
    提出聲請再審狀、最高法院80年度台上字第1575號判決、最
    高法院99年度台上字第7833號判決、86年度認字第61號認證
    書、委任管理不動產書、84年度認字第8287號認證書、80年
    9月1日申請通知書、祭祀公業黃兆慶嘗規章、桃園縣楊梅鎮
    公所95年1 月13日桃楊鎮民字第0950001054號函、桃園縣楊
    梅鎮公所95年12 月8日楊地登字0000000000號、土地登記申
    請書、臺灣高等法院檢察署95年1 月24日檢紀張字第2492號
    函、臺灣高等法院檢察署人民陳情案件處理情形調查表、戶
    籍謄本、桃園縣政府93年6 月7日府民宗字第09 30129245號
    函、桃園縣政府93年11 月11日府民宗字第093029 4438號函
    、93年6月19日授權書、72年度公字第199號公證書、認證書
    、臺灣省桃園縣楊梅鎮戶政事務所黃哲雄、王黃春玉印鑑證
    明、黃哲雄死亡證明書、68年11月27日民聲日報（刊登桃園
    縣政府68年11 月17日68府民造字第11875號公告）、祭祀公
    業黃兆慶嘗派下權人房份轉讓流程表、持份壹部杜賣契字、
    讓渡證書、持份買賣部分賣契字等資料影本外，並未附具上
    開刑事判決繕本，原審以其聲請再審之程序違背規定，且無
    從命其補正，依上揭規定及判例意旨，予以駁回，核無違誤
    。抗告人本次抗告狀所附之文書資料，仍未有上開刑事判決
    繕本，其抗告並無理由，應予駁回。
五、據上論結，應依刑事訴訟法第412條，裁定如主文。
中    華    民    國   100    年    5     月    24    日
                  刑事第十九庭審判長法  官  鄧振球
                                    法  官  彭幸鳴
                                    法  官  潘翠雪
以上正本證明與原本無異。
不得再抗告。
                                    書記官  邵淑津
中    華    民    國   100    年    5     月    26    日